臺灣臺中地方法院刑事判決
111年度易字第1304號
公  訴  人  臺灣臺中地方檢察署檢察官
被      告  王錦平





            邵瑞文




上列被告因贓物等案件，經檢察官提起公訴（111年度偵字第253
97號），因被告於準備程序中就被訴事實為有罪之陳述，本院合
議庭裁定由受命法官獨任進行簡式審判程序，判決如下：  
    主    文
王錦平犯竊盜罪，處有期徒刑肆月，如易科罰金，以新臺幣壹仟
元折算壹日；未扣案之電線壹批沒收，於全部或一部不能沒收或
不宜執行沒收時，追徵其價額。又犯攜帶兇器竊盜罪，處有期徒
刑柒月；扣案之油壓剪壹支沒收。
邵瑞文犯搬運贓物罪，處有期徒刑參月，如易科罰金，以新臺幣
壹仟元折算壹日。
    犯罪事實
一、王錦平意圖為自己不法之所有，基於竊盜之犯意，於民國111
    年3月間某日，騎乘車牌號碼000-000號普通重型機車前往臺
    中市○○區○○路00巷00號之工廠，以不詳方式進入該工廠內，
    徒手竊取已遭剪斷並由吳重慶所管領之電線1批，得手後騎
    乘上開機車離去。邵瑞文明知前開電線係由王錦平所竊得，
    竟基於搬運贓物之犯意，於111年3月間某日，依王錦平之指
    示，騎乘上開機車，將上開電線載運至苗栗縣○○鎮○○00○0號
    之大全資源回收場以新臺幣（下同）1000元變賣，並將贓款
    全數交由王錦平花用。
二、王錦平意圖為自己不法之所有，基於竊盜之犯意，於111年5
    月11日23時許，騎乘上開機車前往臺中市○○區○○路000號之
    工廠，攜帶客觀上足供兇器使用之油壓剪，以不詳方式進入
    該工廠內，竊取由許永智所管領之電線39.8公斤(價值1萬80
    00元)，得手後騎乘上開機車離去，並將所竊得之上揭電線
    載回其位在臺中市○○區○○路00○0號之居所置放。嗣警於111
    年5月12日10時2分許，在前開王錦平居所查緝通緝犯邵瑞文
    ，並執行附帶搜索，扣得油壓剪1支、電線39.8公斤(己發還
    許永智)等物，經王錦平自首而接受裁判，始循線查知上情
    。
三、案經吳重慶、許永智訴由臺中市政府警察局大甲分局報告臺
    灣臺中地方檢察署檢察官偵查起訴。
    理    由
一、本案被告王錦平、邵瑞文所犯係死刑、無期徒刑、最輕本刑
    為3年以上有期徒刑以外之罪，其等於準備程序中就前揭被
    訴事實為有罪之陳述，經本院告知簡式審判程序之旨，並聽
    取公訴人、被告2人之意見後，經裁定進行簡式審判程序審
    理，則本案證據之調查，依刑事訴訟法第273條之2規定，自
    不受同法第159條第1項、第161條之2、第161條之3、第163
    條之1及第164條至第170條規定之限制。
二、上開犯罪事實，業據被告王錦平、邵瑞文於警詢、偵訊、本
    院準備程序及審理時均坦承不諱（見偵卷第119至126頁、第
    131至134頁、第216至219頁、本院卷第115頁、第130頁），
    核與證人即告訴人吳重慶、被害人許永智於警詢時證述之內
    容相符（見偵卷第137至138頁、第135至136頁），並有員警
    職務報告（見偵卷第117頁）、指認犯罪嫌疑人紀錄表（見
    偵卷第127至129頁）、臺中市政府警察局大甲分局搜索、扣
    押筆錄扣押物品目錄表、扣押物品收據（見偵卷第139至145
    頁）、扣押物品照片（見偵卷第249頁）、案發現場照片（
    見偵卷第165至169頁）、員警密錄器翻拍截圖、扣押物品、
    現場門牌及現場照片（見偵卷第255至259頁）在卷可稽，復
    有扣案之油壓剪1支可佐，足認被告2人上開任意性自白與事
    實相符，堪以採信。是本案事證明確，被告2人犯行均堪認
    定，應依法論科。
三、論罪科刑：
㈠、按刑法之攜帶兇器竊盜罪，係以行為人攜帶兇器竊盜為其加
    重條件，此所謂兇器，其種類並無限制，凡客觀上足對人之
    生命、身體、安全構成威脅，具有危險性之兇器均屬之，且
    祇須行竊時攜帶此種具有危險性之兇器為已足，並不以攜帶
    之初有行兇之意圖為必要；又按所謂「攜帶兇器」，祇須於
    行竊時攜帶具有危險性之兇器為已足，該兇器不必原屬行竊
    者本人所有，亦不以自他處攜至行竊處所為必要，縱在行竊
    場所隨手拾取應用，其有使人受傷害之危險既無二致，自仍
    應屬上述「攜帶兇器」之範疇（最高法院79年度台上字第52
    53號判決、90年度台上字第1261號判決意旨參照）。查被告
    王錦平於犯罪事實二行竊時所攜帶之油壓剪1支，為金屬製
    銳利物品，如以之攻擊人體，應足以造成相當之傷害，堪認
    上開物品客觀上可對人之生命、身體、安全構成威脅，屬兇
    器無訛。
㈡、核被告王錦平就犯罪事實一所為，係犯刑法第320條第1項之
    竊盜罪、就犯罪事實二所為，係犯同法第321條第1項第3款
    之攜帶兇器竊盜罪；被告邵瑞文就犯罪事實一所為，係犯刑
    法第349條第1項之搬運贓物罪。
㈢、被告王錦平上開所犯竊盜、攜帶兇器竊盜等犯行，犯意各別
    、行為互殊，應予分論併罰。
㈣、被告王錦平前因施用毒品案件，經本院以107年度沙簡字第25
    3號判決判處有期徒刑4月確定；復因施用毒品案件，經本院
    以107年度簡字第989號判決判處有期徒刑4月確定；又因施
    用毒品案件，經本院以107年度訴字第2093號判決分別判處
    有期徒刑7月、5月確定；上開4罪，經本院以108年度聲字第
    981號裁定定應執行有期徒刑1年3月確定（以下稱甲案）。
    另因施用毒品案件，經本院以107年度訴字第3214號判決分
    別判處有期徒刑8月、5月確定；上開2罪，經本院以108年度
    聲字第1484號裁定定應執行有期徒刑1年確定（以下稱乙案
    ）；甲案、乙案接續執行後，嗣於109年8月25日縮短刑期假
    釋出監，而於109年11月19日保護管束期滿未經撤銷假釋，
    以已執行論等情，有臺灣高等法院被告前案紀錄表附卷可證
    （見本院卷第45至48頁），其於受有期徒刑執行完畢後，5
    年內故意再犯本案有期徒刑以上之各罪，均為累犯，且依被
    告王錦平之本案各犯罪情節觀之，並無司法院大法官釋字第
    775號解釋所指應量處最低法定刑且無法適用刑法第59條減
    輕之情形，爰均依刑法第47條第1項加重其刑；又雖本案論
    以累犯並加重其刑，基於精簡裁判之要求，不在主文記載累
    犯（最高法院109年度台上字第2886號、110年度台上字第56
    60號等判決意旨參照）。
㈤、員警於111年5月12日10時2分許，前往被告王錦平位在臺中市
    ○○區○○路00○0號之居所查緝通緝犯邵瑞文，並附帶搜索扣得
    被告王錦平管領之電線39.8公斤後，被告王錦平旋即坦認該
    電線39.8公斤為其於犯罪事實二所示之時間、地點所竊得，
    經員警詢問被告王錦平是否還另涉他案，被告王錦平亦坦認
    其另有涉犯犯罪事實一所示之竊案，而告訴人吳重慶、被害
    人許永智均係經員警轉知被告王錦平上開所述後，始發覺其
    等之工廠遭竊等情，有被告王錦平111年5月12日警詢筆錄、
    證人即告訴人吳重慶、被害人許永智於111年5月12日警詢筆
    錄、員警職務報告在卷可證（見偵卷第121至122頁、第135
    頁、第137頁、第117頁），足認被告王錦平就犯罪事實一、
    二所示之竊行，均係對於未發覺之犯罪為自首而受裁判，符
    合自首之要件，爰均依刑法第62條前段之規定減輕其刑。並
    各依法先加後減。
㈥、爰審酌被告王錦平不思以正當途徑獲取所需，竟竊取他人之
    電線；被告邵瑞文協助搬運被告王錦平所竊得之電線，侵害
    他人財產權，所為均應予非難，惟念及被告2人犯後坦承犯
    行，態度良好，被告王錦平就犯罪事實二所竊得之電線39.8
    公斤已發還被害人許永智，有贓物認領保管單在卷可查（見
    偵卷第147頁），但被告2人尚未與告訴人吳重慶、被害人許
    永智達成和解，賠償上開2人所受之損害，及本案被告2人犯
    罪之動機、目的、手段、情節、於本院審理時各自所述之教
    育程度、就業情形、家庭經濟及生活狀況（見本院卷第130
    至131頁）等一切情狀，分別量處如主文所示之刑，且就被
    告王錦平所犯有期徒刑得易科罰金部分（即犯罪事實一）及
    被告邵瑞文所犯部分，均諭知易科罰金之折算標準。
四、沒收：
㈠、被告王錦平就犯罪事實一所竊得告訴人吳重慶所有之電線1批
    ，為其本案之犯罪所得，未扣案，亦未實際發還予告訴人吳
    重慶，且無過苛調節條款之適用，自應依刑法第38條之1 第
    1 項前段、第3 項之規定諭知沒收，於全部或一部不能沒收
    或不宜執行沒收時，追徵其價額。
㈡、扣案之油壓剪1支為被告王錦平所有，且係供被告王錦平為犯
    罪事實二竊行所用，業據被告王錦平於本院審理時自承在卷
    （見本院卷第127頁），應依刑法第38條第2項前段規定予以
    宣告沒收。
㈢、扣案之電線39.8公斤，為被告王錦平於犯罪事實二所竊得之
    物，業據被告王錦平於本院審理時坦認在卷（見本院卷第12
    7頁），固屬被告王錦平於該次竊行之犯罪所得，惟既已發
    還被害人許永智領回，有如前述，爰依刑法第38條之1第5項
    規定不予宣告沒收。
㈣、至其餘扣案物則均無證據證明與本案有關，或係供本案犯罪
    所用，爰均不予宣告沒收。
據上論斷，應依刑事訴訟法第273條之1第1項、第299條第1項前
段，刑法第320條第1項、第321條第1項第3款、第349條第1項、
第47條第1項、第62條前段、第41條第1項前段、第38條第2項前
段、第38條之1第1 項前段、第3項，刑法施行法第1條之1第1項
，判決如主文。
本案經檢察官許景森提起公訴，檢察官羅秀蓮到庭執行職務。　
中　　華　　民　　國　　111 　年　　9 　　月　　30　　日
                  刑事第九庭  法  官  簡志宇
以上正本證明與原本無異。
如不服本判決應於收受判決後20日內向本院提出上訴書狀，並應
敘述具體理由；其未敘述上訴理由者，應於上訴期間屆滿後20日
內向本院補提理由書（均須按他造當事人之人數附繕本）「切勿
逕送上級法院」。
告訴人或被害人如不服判決，應備理由具狀向檢察官請求上訴，
上訴期間之計算，以檢察官收受判決正本之日起算。
　　                          書記官  林勝彥
中　　華　　民　　國　　111 　年　　9 　　月　　30　　日
附錄本案論罪科刑法條全文： 　
◎刑法第 320 條
意圖為自己或第三人不法之所有，而竊取他人之動產者，為竊盜
罪，處五年以下有期徒刑、拘役或五十萬元以下罰金。
意圖為自己或第三人不法之利益，而竊佔他人之不動產者，依前
項之規定處斷。
前二項之未遂犯罰之。
◎刑法第 321 條
犯前條第一項、第二項之罪而有下列情形之一者，處六月以上五
年以下有期徒刑，得併科五十萬元以下罰金：
一、侵入住宅或有人居住之建築物、船艦或隱匿其內而犯之。
二、毀越門窗、牆垣或其他安全設備而犯之。
三、攜帶兇器而犯之。
四、結夥三人以上而犯之。
五、乘火災、水災或其他災害之際而犯之。六、在車站、港埠、
    航空站或其他供水、陸、空公眾運輸之舟、車、航空機內而
    犯之。前項之未遂犯罰之。
◎刑法第349條
收受、搬運、寄藏、故買贓物或媒介者，處五年以下有期徒刑、
拘役或科或併科五十萬元以下罰金。
因贓物變得之財物，以贓物論。